台zz臺南地方法院刑事判決
    公  訴  人  臺灣臺南地方法院檢察署檢察官
    被      告  甲○○
右列被告因竊盜案件，經檢察官提起公訴（九十一年度營偵字第一五一號），本院判
決如左：
    主  文
甲○○連續竊盜，處有期徒刑壹年陸月。
    事  實
一、甲○○基於為自己不法所有之概括犯意，先於民國（下同）九十一年一月二十四
    日十三時許，在臺南縣東山鄉東正村廣安宮前，竊取王淑貞所有而為丙○○所騎
    用停放之ＶＦＮ—７５２號機車，得手後將之騎回臺南縣東山鄉東正村東勢二五
    號住處。又於九十一年一月二十四日十三時五十分許，在臺南縣東山鄉東中村東
    山郵局前，竊取乙○○所有之ＮＺＢ—０７８號機車，得手後正欲離去時，為乙
    ○○發現制止，並打電話報警，甲○○則乘機逃逸。復於九十一年二月二十四日
    十四時許，在臺南縣東山鄉東中村市場三號前，竊取丁○○所有而停放之ＮＵＸ
    —０２５號機車，得手後供為代步之用。嗣於九十一年一月二十四日十四時三十
    分許，在臺南縣東山鄉○○村○○路○段十八號前，李德裕正欲騎乘ＮＵＸ—０
    ２５號機車時為警查獲。
二、案經臺南縣警察局白河分局報請臺灣臺南地方法院檢察署檢察官偵查起訴。
    理  由
一、右揭ＶＦＮ—７５２號、ＮＺＢ—０７８號、ＮＵＸ—０２５號機車被竊之事實
    業據被害人丙○○、乙○○、丁○○於警訊時指訴甚詳，並有扣押書一張、領結
    二張可參。訊據被告甲○○則否認有右揭竊盜之犯行，辯稱：其未竊取機車等語
    。惟查於警訊時，被告供稱：「正確的（警方於九十一年一月二十四日下午十四
    時三十分許，在臺南縣東山鄉○○村○○路○段十八號前，查獲你騎ＶＦＮ—７
    ５２號機車）。」、「有的（有於九十一年一月二十四日下午十三時五十分許，
    在臺南縣東山鄉○○村○○路○段十六號前，竊取ＮＺＢ—０７８號機車）。」
    、「是該部輕車ＶＦＮ—７５２號鑰匙未取下插在車上，我啟動後，自行騎用。
    」等語（參閱臺南縣警察局白河分局九十一年一月二十四日偵查訊筆錄）。嗣於
    偵查時，被告復供稱：「當時我坐在該機車（ＮＺＢ—０７８號）上，正在轉動
    鑰匙發動機車就被發現。」、「該機車（ＮＵＸ—０２５號）鑰匙未拔下，我將
    它騎走，在郵局前被警查獲。」等語（參閱臺灣臺南地方法院檢察署九十一年一
    月二十五日訊問筆錄）。綜觀上開供詞，被告已自承竊取ＶＦＮ—７５２號、Ｎ
    ＺＢ—０７８號、ＮＵＸ—０２５號機車，若並無其事，其應無於警訊及偵查時
    任意自承之理，應認其於警訊及偵查時所供為可信，其於本院審理時所辯，應係
    卸責之詞，應不足採，其犯行應予認定。
二、核被告甲○○所為，係犯刑法第三百二十條第一項竊盜罪。又其先後三次犯行，
    時間緊接，犯罪構成要件相同，顯係基於概括犯意為之，應依連續犯之規定以一
    罪論，並加重其刑。爰審酌被告犯罪之動機、目的、手段、所生危害、犯罪後於
    本院審理時未能完全坦承犯行等一切情狀，量處如主文所示之刑，以資懲儆。
據上論斷，應依刑事訴訟法第二百九十九條第一項前段，刑法第五十六條、第三百二
十條第一項，罰金罰鍰提高標準條例第一條前段，判決如主文。
中      華      民      國      九十一    年    五    月    二十二      日
                            臺灣臺南地方法院刑事第五庭
                                法  官  彭  振  湘
右正本證明與原本無異
如不服本判決應於送達後十日內向本院提出上訴狀
                                書記官  陳  信  良
中      華      民      國      九十一    年    五    月    二十二    日
附錄本案論罪科刑法條全文：
刑法第三百二十條第一項：意圖為自己或第三人不法之所有，而竊取他人之動產者，
                        為竊盜罪，處五年以下有期徒刑、拘役或五百元以下罰金
                        。
